臺灣桃園地方法院民事簡易判決
111年度桃簡字第796號
原      告  邱蕭輝  

被      告  連笙凱  
上列當事人間請求損害賠償事件，原告提起刑事附帶民事訴訟，
經本院刑事庭以111年度桃簡附民字第9號裁定移送前來，本院於
民國111年8月11日言詞辯論終結，判決如下：
    主      文
被告應給付原告69,552元。
原告其餘之訴駁回。
訴訟費用由被告負擔40％，餘由原告負擔。
本判決第1項得假執行。
    事實及理由
一、被告經合法通知，未於言詞辯論期日到場，且無民事訴訟法
    第386條所列各款情形，故依原告聲請，由其一造辯論而為
    判決。
二、原告主張：被告於民國110年6月28日下午1時許，夥同另3名
    真實姓名、年籍不詳男子，至原告經營、址設桃園市○○區○○
    路0段000號之麗尊車業有限公司，以棍棒及石頭等物，毀損
    上址如附表一所示之物品，致令不堪使用，麗尊車業有限公
    司已將對被告之損害賠償請求權讓與原告，原告為更換修理
    如附表一所示之物品，因而支出維修費用新臺幣（下同）16
    9,020元，被告應負賠償責任，爰依民法侵權行為及債權讓
    與之法律關係，提起本件訴訟等語。並聲明：被告應給付原
    告169,020元。
三、被告未於言詞辯論期日到場，亦未提出書狀作何聲明或陳述
    以供本院參酌。
四、得心證之理由：
　㈠按因故意或過失，不法侵害他人之權利者，負損害賠償責任
    ，民法第184條第1項前段定有明文。原告主張被告毀損如附
    表一所示物品，麗尊車業有限公司已將對被告之損害賠償請
    求權讓與原告之事實，業據原告提出物品毀損照片、估價單
    、債權讓與證明書在卷為憑（見附民卷第13至41頁，本院卷
    第39至43頁），復經本院依職權調閱臺灣桃園地方檢察署11
    0年度調偵字第1982號卷宗、本院111年度桃簡字第19號判決
    卷宗核閱無誤；且被告已於相當時期受合法通知，未於言詞
    辯論期日到場，亦未提出書狀以為爭執，依民事訴訟法第43
    6條第2項、第280條第3項準用同條第1項之規定，視同自認
    ，堪信原告此部分之主張為真實。被告既以上開故意不法行
    為侵害附表所示物品之所有權，自應負賠償之責。
　㈡按負損害賠償責任者，除法律另有規定或契約另有訂定外，
    應回復他方損害發生前之原狀；不能回復原狀或回復顯有重
    大困難者，應以金錢賠償其損害，民法第213條第1項及第21
    5條有其明定。按當事人已證明受有損害而不能證明其數額
    或證明顯有重大困難者，法院應審酌一切情況，依所得心證
    定其數額，民事訴訟法第222條第2項定有明文。原告主張被
    告應就附表一所示物品賠償如附表「原告主張金額欄」所示
    之金額，業據原告提出門窗玻璃修繕估價單、鋁圈刮傷維修
    估價單在卷為證（見附民卷第41頁、本院卷第41頁）。經查
    ，原告為更換附表編號1之門窗玻璃，因而支出價金20,920
    元（含零件17,920元、工資3,000元），已提出估價單為憑
    ，足認屬實。依前揭說明，門窗玻璃之修復既以新零件更換
    被毀損之舊零件，自應將零件折舊部分予以扣除。又依行政
    院所頒固定資產耐用年數表、固定資產折舊率表、行政院主
    計處公布之什項設備分類明細表之規定，上開門窗應屬房屋
    其他附屬設備，耐用年數為10年，依定率遞減法每年折舊比
    率分別為1000分之206；另依營利事業所得稅查核準則第95
    條第6項規定「固定資產提列折舊採用定率遞減法者，以1年
    為計算單位，其使用期間未滿1年者，按實際使用之月數相
    當於全年之比例計算之，不滿1月者，以1月計」。而麗尊車
    業有限公司設立於106年9月，至本件遭毀損之日即110年6月
    28日，已經2年9月，有麗尊車業有限公司之公司登記資料可
    查（見個資卷）。則其零件費用17,920元於扣除折舊額後應
    為9,552元（計算式詳如附表二），加計毋須計算折舊之工
    資3,000元後，門窗玻璃必要修復費用應為12,552元（計算
    式：9,552元＋3,000元＝12,552元）。至附表一編號2至編號7
    物品部分，上開編號2至編號7物品已經毀損，並無維修、殘
    餘價值等問題，是原告可向被告請求者，應即為上開物品於
    案發時之市值。本院審酌上開編號2至編號7物品已經毀損，
    無法確認於事發時之使用、保存狀況如何，故參酌原告購買
    上開物品之價格、照片等一切情狀，依民事訴訟法第222條
    第2項規定，認編號2至編號7物品於案發時之市價分別如附
    表一「本院核准金額」欄所示金額應屬合理。編號8部分為
    維修工資，不須計算折舊。
　㈢綜上，原告得向被告請求之金額為69,552元，逾此金額之請
    求，即無從准許。　
五、綜上所述，原告依侵權行為及債權讓與之法律關係，請求被
    告應給付69,552元，為有理由，應予准許。逾此範圍，為無
    理由，應予駁回。
六、本件原告勝訴部分係依簡易程序所為被告敗訴之判決，爰依
    同法第389條第1項第3款之規定，依職權宣告假執行。
七、本件事證已臻明確，原告其餘攻擊防禦方法及舉證，經本院
    斟酌後，核與判決結果無影響，爰不予一一論述，併此敘明
    。
八、本件為由本院刑事庭移送民事庭之刑事附帶民事訴訟，依刑
    事訴訟法第504條第2項之規定，免納裁判費，且迄至言詞辯
    論終結前，兩造亦未見支出訴訟費用，惟本院仍依民事訴訟
    法第79條諭知訴訟費用之負擔，以備將來如有訴訟費用發生
    時，得以計其數額。
中　　華　　民　　國　　111 　年　　8 　　月　　26　　日
                  桃園簡易庭  法  官  曾耀緯
以上為正本係照原本作成。
如不服本判決，應於送達後20日內，向本院提出上訴狀並表明上
訴理由，如於本判決宣示後送達前提起上訴者，應於判決送達後
20日內補提上訴理由書（須附繕本）。
如委任律師提起上訴者，應一併繳納上訴審裁判費。
中　　華　　民　　國　　111 　年　　8 　　月　　26　　日
                              書記官  吳宏明
　　　　
附表一
編號 項目 原告請求金額 本院核准金額 1 門窗玻璃 20,920元 12,552元 2 桌上型電腦1台 19,500元 5,000元 3 華碩筆記型電腦1台 25,000元 6,000元 4 木雕關公擺件1件 36,000元 14,000元 5 紫水晶凍1對 24,000元 10,000元 6 白玉石雕刻擺件1件 28,600元 10,000元 7 倉庫白鐵門1扇 7,000元 4,000元 8 鋁圈刮傷4個整修費用 8,000元 8,000元    總計69,552元 
　　　　
附表二
折舊時間           金額 第1年折舊值        17,920×0.206=3,692 第1年折舊後價值    17,920-3,692=14,228 第2年折舊值        14,228×0.206=2,931 第2年折舊後價值    14,228-2,931=11,297 第3年折舊值        11,297×0.206×(9/12)=1,745 第3年折舊後價值    11,297-1,745=9,552